【裁判字號】    98,審易,405
【裁判日期】    980602
【裁判案由】    竊盜
【裁判全文】
臺灣高雄地方法院刑事判決             98年度審易字第405號
公  訴  人  臺灣高雄地方法院檢察署檢察官
被      告  乙○○
上列被告因竊盜案件，經檢察官提起公訴（98年度偵緝字第327
號），本院依簡式審判程序審理，判決如下：
    主  文
乙○○犯竊盜肆罪，各處拘役貳拾日，如易科罰金，以新臺幣壹
仟元折算壹日。應執行拘役陸拾日，如易科罰金，以新臺幣壹仟
元折算壹日。
    事  實  及  理  由
一、本件被告乙○○所犯之竊盜罪，為死刑、無期徒刑、最輕本
    刑為3 年以上有期徒刑以外之罪，其於準備程序進行中，就
    被訴事實為有罪之陳述，經本院告知簡式審判程序之旨，並
    聽取檢察官及被告之意見後，裁定進行簡式審判程序。
二、本件犯罪事實及證據，除證據部分補充被告於本院審理中之
    自白及和解書4 份外，均引用檢察官起訴書之記載（如附件
    ）。
三、核被告乙○○就起訴事實（一）、（二）、（三）、（四）
    所為，均係犯刑法第320 條第1 項竊盜罪。被告所犯上開4
    罪，犯意各別，行為互殊，應予分論併罰。爰審酌被告年值
    青壯，身心健全，不思循正當工作以謀資費，竟於3 日內，
    至4 家統一超商門市竊取他人財物，價值觀念偏差，應予導
    正，所竊物品價值分別為新臺幣（下同）1,197 、1,117 、
    798 、798 元，所生損害非鉅，且於犯後均與各被害人達成
    和解，並賠償完畢，有和解書4 份在卷可參，其事後坦承犯
    行，犯罪後態度尚可等一切情狀，分別量處如主文所示之刑
    及易科罰金之折算標準並定應執行刑。
據上論斷，應依刑事訴訟法第273 之1 第1 項、第299 條第1 項
前段、第310 條之2 、第454 條第2 項，刑法第320 條第1 項、
第41條第1 項前段、第51條第6 款，刑法施行法第1 條之1 ，判
決如主文。
本案經檢察官庚○○到庭執行職務。
中    華    民    國    98    年    6     月    2     日
                  刑事第十庭    法  官  梁淑美
以上正本證明與原本無異。
如不服本判決應於收受本判決後10日內向本院提出上訴書狀，並
應敘述具體理由，如未敘述上訴理由者，應於上訴期間屆滿後20
日內補提理由書狀於本院（均須按他造當事人之人數附繕本）「
切勿逕送上級法院」。
中    華    民    國    98    年    6     月    3     日
                                 書記官  林豐富
附錄本案論罪科刑法條：
中華民國刑法第320 條（普通竊盜罪、竊佔罪）
意圖為自己或第三人不法之所有，而竊取他人之動產者，為竊盜
罪，處5 年以下有期徒刑、拘役或5 百元以下罰金。
意圖為自己或第三人不法之利益，而竊佔他人之不動產者，依前
項之規定處斷。
前二項之未遂犯罰之。
附件： 98年度偵緝字第327號起訴書
臺灣高雄地方法院檢察署檢察官起訴書
                                     98年度偵緝字第327號
    被      告  乙○○  男  31歲（民國○○年○月○○日生）
                        身分證統一編號：Ｚ000000000號
                        住高雄市○鎮區○○街174號
                        居高雄市○鎮區○○路151巷46號
                        （另案在押）
上列被告因竊盜案件，已經偵查終結，認應該提起公訴，茲將犯
罪事實及證據並所犯法條分敘如下：
        犯罪事實
一、乙○○因欲打玩線上遊戲，竟趁駕駛向陳明守經營之良佑汽
    車企業社租用之車號2985—TE號自小客車，帶同不知情之妻
    兒至超商購物、影印等行為之機會，先後於下列時地，獨自
    徒手竊取各該超商架上陳列之物品得手，竊得物品則於使用
    完畢後丟棄：
    、於民國97年4月16日凌晨4時許，前往高雄縣鳳山市○○
        路59號「鳳曹超商門市」，竊取店長即夜班店員丁○○
        所保管之「天上碑」遊戲光碟3片與櫃臺上之「藍星牌
        」香煙2包（價值新台幣（下同）共1197元）。
    、於97年4月16日凌晨5時許，前往高雄縣鳳山市○○街12
        號「翔富超商門市」，竊取店長即夜班店員丙○○所保
        管之「天上碑」遊戲光碟3片（價值新台幣1117元）。
    、於97年4月16日凌晨5時45分許，前往高雄縣鳥松鄉○○
        村○○路30之5號「球場超商門市」，竊取店長即夜班
        店員戊○○所保管之「天上碑」遊戲光碟2片（價值798
        元）。
    、於97年4月18日凌晨5時32分許，前往高雄縣鳳山市○○
        路○段330號「青文超商門市」，竊取夜班店員甲○○所
        保管之「天上碑」遊戲光碟2片（價值798元）。
    嗣警接獲各該超商門市通報，並獲知乙○○駕駛車輛之車號
    後，調閱各店內之監視錄影畫面清查，而循線查獲。
二、案經丁○○、丙○○、戊○○、甲○○訴由高雄縣政府警察
    局鳳山分局報告偵辦。
        證據並所犯法條
一、證據清單：
┌─┬────────────┬────────────┐
│  │證  據  方  法          │待  證  事  項          │
├─┼────────────┼────────────┤
│一│被告乙○○於警詢與偵訊中│先後4次竊盜犯行之事實。 │
│  │之供述。                │                        │
├─┼────────────┼────────────┤
│二│告訴人丁○○、丙○○、陳│被告先後4次竊盜既遂之事 │
│  │源龍與甲○○之指訴。    │實。                    │
├─┼────────────┼────────────┤
│三│證人陳明守之證述。      │被告駕車前往行竊之事實。│
├─┼────────────┼────────────┤
│四│監視錄影畫面翻拍相片9幀 │被告先後4次竊盜犯行之事 │
│  │與指認相片4幀。         │實。                    │
└─┴────────────┴────────────┘
二、核被告所為，係犯刑法第320條第1項竊盜罪嫌。所犯上開各
    罪間，罪名雖同，然犯意各別，請予分論併罰。
三、依刑事訴訟法第251條第1項提起公訴。
  此  致
臺灣高雄地方法院
中    華    民    國    98    年    2     月    6     日
                              檢  察  官  己  ○  ○
上正本證明與原本無異
中    華    民    國    98    年    2     月    11    日
                              書   記  官  莊  慧  珠
所犯法條：中華民國刑法第320 條
意圖為自己或第三人不法之所有，而竊取他人之動產者，為竊盜
罪，處五年以下有期徒刑、拘役或五百元以下罰金。
意圖為自己或第三人不法之利益，而竊佔他人之不動產者，依前
項之規定處斷。
前二項之未遂犯罰之。


司法院資訊處製作；財團法人民間司法改革基金會備份。
